【裁判字號】    99,易,319
【裁判日期】    990518
【裁判案由】    竊盜
【裁判全文】
臺灣苗栗地方法院刑事判決               99年度易字第319號
公  訴  人  臺灣苗栗地方法院檢察署檢察官
被      告  乙○○
上列被告因竊盜案件，經檢察官提起公訴（99年度偵字第1510號
），因被告對犯罪事實為有罪陳述，經本院聽取當事人意見後，
裁定依簡式審判程序審理，並判決如下：
    主    文
乙○○犯攜帶兇器竊盜罪，處有期徒刑肆月，如易科罰金，以新
臺幣壹仟元折算壹日。又犯攜帶兇器竊盜罪，處有期徒刑肆月，
如易科罰金，以新臺幣壹仟元折算壹日。應執行有期徒刑陸月，
如易科罰金，以新臺幣壹仟元折算壹日。
    犯罪事實及理由
一、犯罪事實：
    乙○○各基於意圖為自己不法所有之犯意，(一)於民國98年11
    月中旬某日，攜帶自備之客觀上對生命、身體構成威脅，足
    供兇器使用之老虎鉗2 支及十字起子、一字起子、美工刀、
    活動扳手各1 支，前往苗栗市福安里北勢大橋彌陀寺後方忠
    德營造有限公司之工地（坐落於苗栗市○○里○○段247 之
    1 地號土地），以老虎鉗竊取忠德營造有限公司所有、停放
    在工地內之大型挖土機之電瓶乙個【價值約新臺幣（下同）
    4 千元】，得手後，將之變賣予某不知情之回收業者，所得
    款項花用完畢。(二)於99年1 月上旬某日，攜帶上述工具，前
    往苗栗縣苗栗市○○街427 巷12號旁農地，以老虎鉗竊取丙
    ○○所有、停放在該處之挖土機上之電瓶乙組【價值約6 千
    至7 千元】，得手後，將之變賣予某不知情之回收業者，所
    得款項花用完畢。嗣於99年1 月24日，乙○○因持前開工具
    另犯竊盜案件（該案業經本院以99年度易字第143 號判決判
    處有期徒刑4 月在案），接受警方詢問時，在其上揭竊盜犯
    行未被有偵查權之公務員或機關發覺前，主動向苗栗縣警察
    局苗栗分局員警供出犯行，自首而接受裁判，始查悉上情。
二、上揭犯罪事實，業據被告乙○○於警詢、偵查及本院審理中
    坦承不諱，核與證人即被害人甲○○、丙○○於警詢中證述
    之情節相符，並有卷附行竊現場照片4 張，及另案（本院99
    年度易字第143 號）扣押之老虎鉗2 支及十字起子、一字起
    子、美工刀、活動扳手各1 支可佐，堪認被告之自白與事實
    相符。本案事證明確，被告上開竊盜犯行，均堪認定。
三、按刑法第321 條第1 項第3 款之攜帶兇器竊盜罪，係以行為
    人攜帶兇器竊盜為其加重條件，此所謂兇器，其種類並無限
    制，凡客觀上足對人之生命、身體、安全構成威脅，具有危
    險性之兇器均屬之，且祇須行竊時攜帶此種具有危險性之兇
    器為已足，並不以攜帶之初有行兇之意圖為必要，最高法院
    著有79年度臺上字第5253號判例意旨可資參照。查被告乙○
    ○持以行竊所用之老虎鉗等物，均為金屬材質，質地堅硬，
    如持以攻擊人體，在客觀上自足對他人之生命身體安全構成
    威脅，堪認屬刑法第321 條第1 項第3 款所稱之兇器甚明，
    是核被告乙○○所為，均係犯刑法第321 條第1 項第3 款之
    攜帶兇器竊盜罪。其所犯上開2 次攜帶兇器竊盜罪間，犯意
    各別，且係分別所為，應予分論併罰。又被告係在99年1 月
    24日因另涉嫌竊盜案件為警查獲後製作筆錄時，自行向警方
    供出其尚有為本案2 次竊盜犯行，並帶同員警前往竊盜地點
    查證，有苗栗縣警察局苗栗分局北苗派出所員警職務報告1
    份在卷可稽（見偵查卷第4 頁），為對於未發覺之罪自首而
    接受裁判，爰依刑法第62條前段之規定減輕其刑。爰審酌被
    告不思依循正途賺取所需，貪圖小利，竊取被害人財物，侵
    害他人之財產安全，誠屬不該，惟念其犯後均坦承犯行，深
    表悔意，所竊財物價值尚屬非鉅，未造成重大損害，兼衡其
    犯罪動機、目的、手段、智識程度僅國小畢業、家庭經濟狀
    況貧寒等一切情狀，分別量處如主文所示之刑，並均諭知易
    科罰金折算標準，暨定其應執行之刑及諭知易科罰金之折算
    標準。至於被告為前揭竊盜犯行所攜帶之老虎鉗2 支及十字
    起子、一字起子、美工刀、活動板手各1 支等物，業經本院
    於其另犯之竊盜案件中諭知沒收確定，有本院99年度易字第
    143 號判決在卷可參，爰不予重複宣告沒收，附此敘明。
四、據上論斷，應依刑事訴訟法第284 條之1 、第273 條之1 第
    1 項、第299 條第1 項前段，刑法第321 條第1 項第3 款、
    第62條前段、第51條第5 款、第41條第1 項前段，判決如主
    文。
五、本案經檢察官黃俊鳴到庭執行職務。
中    華    民    國    99    年    5     月    18    日
                  刑事第三庭    法  官  林佩儒
以上正本證明與原本無異。
如不服本判決應於收受判決後10日內向本院提出上訴書狀，並應
應敘述具體理由。其未敘述上訴理由者，應於上訴期間屆滿後20
日內向本院補提理由書(均須按他造當事人之人數附繕本)「切勿
逕送上級法院」。
                                書記官  陳玲君
中    華    民    國    99    年    5     月    18    日
附錄本案論罪科刑法條全文：
中華民國刑法第321條
犯竊盜罪而有左列情形之一者，處6 月以上、5 年以下有期徒刑
：
一、於夜間侵入住宅或有人居住之建築物、船艦或隱匿其內而犯
    之者。
二、毀越門扇、牆垣或其他安全設備而犯之者。
三、攜帶兇器而犯之者。
四、結夥三人以上而犯之者。
五、乘火災、水災或其他災害之際而犯之者。
六、在車站或埠頭而犯之者
前項之未遂犯罰之。

司法院資訊處製作；財團法人民間司法改革基金會備份。
